【裁判字號】    97,親,10
【裁判日期】    970714
【裁判案由】    否認婚生子女
【裁判全文】
臺灣彰化地方法院民事判決                97年度親字第10號
原      告  丙○○
被      告  乙○○
被  告  兼
法定代理人  甲○○
上列當事人間否認子女事件，本院於民國97年6月30日言詞辯論
終結，判決如下：
    主  文
確認被告乙○○（男，90年4月26日生，身分證統一編號：Ｚ0000
00000號）非被告甲○○自原告受胎所生之婚生子。
訴訟費用新台幣參仟元由被告負擔。
    事實及理由
一、原告起訴主張略以：兩造於民國（下同）76年3月22日結婚
    ，嗣於93年5月26日協議離婚。後被告乙○○辦理出生登記
    始知悉被告甲○○於離婚前即90年4月26日生有被告乙○○
    ，因婚生推定之規定，故登記被告乙○○之父為原告，惟被
    告甲○○懷孕被告乙○○時，與原告早已未同居生活，被告
    乙○○並非自原告受胎，自非原告之婚生子，為此提起本訴
    ，請求確認被告乙○○非原告之婚生子等語，並聲明如主文
    所示。
二、被告聲明同意原告之請求。
三、得心證之理由：
（一）本件原告主張之事實，業據其提出戶籍謄本為憑，又經本
      院囑託彰化基督教院鑑定結果，認為「根據D21S11、D3S1
      358、D13S317、vWA、D5S818、FGA等DNA位點之分析結果
      ，可以排除丙○○與乙○○之親子關係」等情，有卷附親
      子鑑定報告可稽，復為被告所自認，堪認原告主張被告乙
      ○○非被告甲○○自原告受胎所生之婚生子女乙節，應可
      採信。
（二）按民法第1063條第1項推定之婚生子女，如夫妻之一方或
      子女能證明子女非為婚生子女者，得於知悉該子女非為婚
      生子女，或子女自知悉其非為婚生子女之時起2年內提起
      否認之訴，同條第2、3項分別定有明文。又夫妻已逾中華
      民國九十六年五月四日修正前之民法第1063條第2項規定
      所定期間，而不得提起否認之訴者，得於修正施行後二年
      內提起之。民法親屬編施行法第8條之1亦定有明文。查被
      告甲○○受胎生下乙○○，既係在其與原告婚姻關係存續
      中，則依法自應推定被告乙○○為原告與被告甲○○之婚
      生子，惟被告乙○○並非被告甲○○自原告受胎所生，已
      如前所述。從而，原告於修法後2年內之96年12月24日提
      起本件否認子女之訴，於法洵屬有據，應予准許，爰判決
      如主文所示。
四、據上論結：本件原告之訴為有理由，依民事訴訟法第85條第
    1項前段、第78條，判決如主文。
中    華    民    國    97    年    7     月    14    日
                      家事法庭法  官  王美惠
以上正本係照原本作成。
如不服本判決，應於判決送達後20日之不變期間內，向本院提出
上訴狀。
                              書記官  田慧賢
中    華    民    國    97    年    7     月    14    日


司法院資訊處製作；財團法人民間司法改革基金會備份。
